【裁判字號】    89,上訴,1770
【裁判日期】    890315
【裁判案由】    違反藥事法
【裁判全文】
臺灣高等法院刑事判決                          八十九年度上訴字第一七七號
    選任辯護人  蘇清文
右上訴人因違反藥事法案件，不服台灣桃園地方法院八十八年度訴字第一五六一號，
中華民國八十九年三月十五日第一審判決（起訴案號：台灣地方法院檢察署八十八年
度偵字第號），提起上訴，本院判決如左：
    主      文
上訴駁回。
    事      實
一、ＫＨＩＴＳＯＯＮＧＮＥＲＮ  ＫＬＡ（以下簡稱ＫＬＡ）係泰國人，明知經我
    國行政院衛生署明令公告禁止輸入之毒害藥品不得輸入，竟仍於民國八十八年七
    月二日，自泰國曼谷國際機場，搭乘泰國航空公司ＴＧ６３４號班機，攜帶如附
    表所載之禁藥（合計毛重二千一百公克）輸入臺灣國境（藏置裝放於乙只行李袋
    下層，上層則偽以魚乾覆蓋），嗣於八十八年七月二十二日下午一時許，在桃園
    際機場入境檢查室第二號檢查檯，為財政部臺北關稅局稽查組檢查課執勤官員陳
    惠滿檢查ＫＬＡ所攜帶之乙只行李袋時，察知ＫＬＡ攜帶輸入有如附表所載之禁
    藥，始知上情，並扣得如附表所載之禁藥。
二、案經財政部臺北關稅局報請臺灣桃園地方法院檢察署檢察官偵查起訴。
    理      由
一、訊據上訴人即被告ＫＬＡ對於伊有於八十八年七月二日，自泰國曼谷國際機場攜
    帶輸入如附表所載之禁藥進入臺灣國境乙節固無異詞，惟矢口否認有輸入禁藥之
    犯行，辯稱：伊係受泰國太樂人力仲介公司職員ＰＩＳＡＭＡＩ請託，始會攜帶
    如附表所載之禁藥進入臺灣國境，然伊實不知ＰＩＳＡＭＡＩ所託運之該只行李
    袋下層藏置有如附表所載之禁藥云云。
二、惟查：
  (一)被告確有於八十八年七月二日下午一時許，在桃園國際機場入境檢查室第二號檢
    查檯，為財政部臺北關稅局稽查組檢查課執勤官員陳惠滿檢查扣得如附表所載之
    禁藥乙節，業據證人陳惠滿於原審法院結證綦詳，並有臺北關稅局扣押貨物、運
    輸工具收據及搜索筆錄乙紙附卷足憑。復有如附表所載之禁藥（合計毛重二千一
    百公克）扣案足佐。又為財政部臺北關稅局所查扣如附表所載之不明藥丸，編號
    一檢出Phe ntermine成分，編號二檢出Fenfluramine乙節，復有行政院衛生署藥
    物食品檢驗局八十八年八月三十日藥檢壹字第八八一二一四五號檢驗成績書乙紙
    在卷可參。再扣案如附表所載之不明藥丸（合計毛重二千一百公克）係屬於藥事
    法第二十二條第一款所稱之禁藥乙節，亦據行政院衛生署管制藥品管理局課員石
    慧芝於本院八十九年三月一日審理中結稱在卷，並有行政院衛生署八十八年九月
    二日衛署藥字第八八○五六一七五號函及行政院衛生署管制藥品管理局八十九年
    二月三日管證字第八二七一一號函各乙紙在卷可稽。
  (二)被告雖供承，託付伊該只行李袋之人，有委請伊於入境臺灣時，將該只行李袋交
    付予乙名英譯為「麻拉古」之人，又因伊係首次來臺，在臺灣並無認識之人，更
    不認識所謂「麻拉古」之人云云；果爾！被告既不認識委託伊攜帶物品入境之人
    ，亦不認識該「麻拉古」之人，則伊於入境臺灣時，如何將該只行李袋交予「麻
    拉古」？且被告如何確認，前來提取該只行李袋之人，即為所謂之「麻拉古」？
    堪信被告所辯，要屬卸責之詞，洵不足採，是本件事證明確，被告犯行洵堪認定
    ，應予依法論科。
二、核被告所為係犯藥事法第八十二條第一項之輸入禁藥罪。原審適用藥事法第八十
    二條第一項，刑法第十一條前段、第九十五條、第三十八條第一項第一款之規定
    ，並審酌被告之犯罪動機、目的、手段，及其品性、生活狀況、智識程度、犯罪
    所生危害，輸入之數量重達二千一百公克（毛重），數量尚難謂微，等一切情狀
    ，量處有期徒刑八月。扣案如附表所載之禁藥，係屬於違禁物，並依刑法第三十
    八條第一項第一款之規定，宣告沒收之。並說明查被告為外國人（泰國人），有
    ＫＬＡ護照影本（護照號碼：Ｗ３９８２５４號）乙紙在卷足參，其因輸入禁藥
    罪，受本件有期徒刑刑之宣告，並依刑法第九十五條之規定，於刑之執行完畢或
    赦免後，驅逐出境。經核其認事用法並不合，量刑亦稱妥適，被告上訴意旨否認
    犯罪，指摘原判決不當，求予撤銷改判，為無理由，應駁回其上訴。
據上論斷，應依刑事訴訟法第三百六十八判決如主文。
本案經檢察官彭坤業到庭執行職務。
中     華     民     國    八十九   年       八       月      十八      日
                             臺灣高等法院刑事第十八庭
                                 審判長法  官  吳  明  峰
                                       法  官  高  明  哲
                                       法  官  林  陳  松
右正本證明與原本無異。
如不服本判決應於收受送達後十日內向本院提出上訴書狀，其未敘述上訴之理由者並
得於提起上訴後十日內向本院補提理由書（均須按他造當事人之人數附繕本）。
                                       書記官  鎖  瑞  嶺
中     華     民     國    八十九   年       八       月     二十五     日
附錄論罪科刑依據之法條：藥事法第八十二條第一項。
藥事法第八十二條：
製造或輸入偽藥或禁藥者，處七年以下有期徒刑，得併科新臺幣十五萬元以下罰金。
犯前項之罪，因而致人於死者，處無期徒刑或七年以上有期徒刑，致重傷者，處三年
  以上十年以下有期徒刑。
第一項之未遂犯罰之。
附  表：
┌──┬──────┬───────┬────────┬─────────┐
│編號│成分        │外觀特徵      │重量（毛重）    │備考              │
├──┼──────┼───────┼────────┼─────────┤
│一  │Ｐhentermine│黃白膠囊      │一千八百公克    │上開成分業經行政院│
│    │            │              │                │衛生署於六十九年十│
│    │            │              │                │二月八日以衛署藥字│
│    │            │              │                │第三○一一二四號公│
│    │            │              │                │告禁止使用        │
├──┼──────┼───────┼────────┼─────────┤
│二  │Ｆenfluramin│綠色膠囊      │三百公克        │同右              │
└──┴──────┴───────┴────────┴─────────┘


司法院資訊處製作；財團法人民間司法改革基金會備份。
